ACORDAO-COMPLETO-2479332

ACÓRDÃO DE RELAÇÃO

ACÓRDÃO DE RELAÇÃO 8411/2021 ATA 17/2021 - PRIMEIRA CÂMARA

Acórdão 8411/2021-TCU-Primeira Câmara
Trata-se de recurso de reconsideração interposto por Adiel Ribeiro da Silva contra o Acórdão 12513/2020-TCU-Primeira Câmara (peça 60) , por meio do qual esta Corte de Contas julgou suas contas irregulares, imputando-lhe débito e multa.
Considerando que, regularmente notificado, em 30/12/2020 (peça 82) , da deliberação recorrida, o responsável somente compareceu aos autos em 26/1/2021, oportunidade em que protocolizou seu recurso de reconsideração (peça 85) ;
Considerando que o prazo para a interposição desse recurso é de 15 (quinze) dias, nos termos do art. 285 do Regimento Interno do TCU;
Considerando que "a data de início do prazo é contada a partir do primeiro dia em que houver expediente no Tribunal", nos termos do art. 19, § 3º, da Resolução TCU 170/2004, o termo a quo para análise da tempestividade foi o dia 4/1/2021, sendo certo que o termo final para sua interposição se deu no dia 18/1/2021;
Considerando que argumento novo ou tese jurídica nova não podem ser considerados fatos novos, vez que não representam documentos ou acontecimentos cujo conhecimento se daria posteriormente à decisão recorrida;
Considerando que o recorrente não traz aos autos documentos que demonstrem a superveniência de fatos novos, razão pela qual a intempestividade constatada não pode ser afastada, a teor do art. 285, § 2º, do Regimento Interno do TCU;
Os Ministros do Tribunal de Contas da União, quanto ao processo a seguir relacionado, ACORDAM, por unanimidade, com fundamento no art. 32, inciso I e parágrafo único, da Lei 8.443/1992, e nos arts. 143, inciso IV, alínea "b", e § 3º, 277, inciso I, e 285, caput e § 2º, do Regimento Interno do TCU, de acordo com os pareceres emitidos nos autos, em:
a) não conhecer do recurso de reconsideração interposto por Adiel Ribeiro da Silva, por restar intempestivo e não apresentar fatos novos;
b) encaminhar cópia desta decisão, acompanhada da instrução da unidade técnica, ao recorrente e aos órgãos/entidades interessados.
1. Processo TC-Processo 010.307/2018-4 (TOMADA DE CONTAS ESPECIAL) 
	1.1. Responsáveis: Adiel Ribeiro da Silva (XXX.192.422-XX) ; Joaquim Umbelino Ribeiro (XXX.923.113-XX) ; Manoel Claudio Hipolito (XXX.239.143-XX) ; Raimundo Nonato Costa Neto (XXX.982.603-XX) .
	1.2. Recorrente: Adiel Ribeiro da Silva (XXX.192.422-XX) .
	1.3. Órgão: Prefeitura Municipal de Turiaçu/MA.
	1.4. Relator: Ministro Vital do Rêgo.
	1.5. Representante do Ministério Público: Subprocurador-Geral Paulo Soares Bugarin.
	1.6. Relator da deliberação recorrida: Ministro-Substituto Augusto Sherman Cavalcanti.
	1.7. Unidade Técnica: Secretaria de Recursos (Serur) .
	1.8. Representação legal: Hugo Leonardo Sousa Soares (OAB/MA 12.478) . 
	1.9. Determinações/Recomendações/Orientações: não há.

Primeira Câmara

Prefeitura Municipal de Turiaçu/MA.

Adiel Ribeiro da Silva (XXX.192.422-XX); Joaquim Umbelino Ribeiro (XXX.923.113-XX); Manoel Claudio Hipolito (XXX.239.143-XX); Raimundo Nonato Costa Neto (XXX.982.603-XX).

ACORDAO-COMPLETO-2547327

Acórdão 7978/2022 - Primeira Câmara

VITAL DO RÊGO

Ministro-Substituto Augusto Sherman Cavalcanti.

Hugo Leonardo Sousa Soares (OAB/MA 12.478).

Subprocurador-Geral Paulo Soares Bugarin.

TOMADA DE CONTAS ESPECIAL (TCE)

Secretaria de Recursos (Serur).